【裁判字號】    99,交訴,199
【裁判日期】    990730
【裁判案由】    搶奪等
【裁判全文】
臺灣臺中地方法院刑事判決  99年度交訴字第199號
公  訴  人  臺灣臺中地方法院檢察署檢察官
被      告  乙○○
上列被告因搶奪等案件，經檢察官提起公訴（99年度偵字第1178
4號），於本院準備程序，被告就被訴事實為有罪之陳述，經本
院告知簡式審判程序意旨，並聽取當事人之意見後，經合議庭裁
定改行簡式審判程序，本院判決如下：
    主    文
乙○○服用酒類，不能安全駕駛動力交通工具而駕駛，處拘役伍
拾玖日，如易科罰金，以新臺幣壹仟元折算壹日。又意圖為自己
不法之所有，而搶奪他人之動產，處有期徒刑陸月，如易科罰金
，以新臺幣壹仟元折算壹日。
    事    實
一、乙○○於民國99年5月6日23時35分許，在其位於臺中市南屯
    區昌明巷7號住處，飲用酒類後，已達不能安全駕駛動力交
    通工具之程度，竟仍於飲酒後，騎乘車牌號碼KSL-703號重
    型機車，自上址出發，前往臺中市南屯區○○○○路與永春
    東一路路口購買香菸，迨於99年5月6日23時42分許，行經臺
    中市南屯區○○○○路與永春東一路路口時，適發現甲○○
    騎乘機車摔倒於地，並遭機車壓住右腿，見甲○○因受傷無
    法行動，竟基於為自己不法所有之意圖，趨前佯裝欲攙扶甲
    ○○，旋乘甲○○不及防備之際，伸手自甲○○口袋中搶奪
    新台幣（下同）500張2張、100元2張總計1,200元，得手後
    ，即欲駕車逃逸。嗣有陳志成駕駛車牌號碼0679-LC號自小
    客車行經該處，目擊上開情事後，即上前追趕乙○○，而逮
    捕乙○○並報警處理，乙○○並將搶奪而得之上開現金自口
    袋取出而扔在地上。經警方據報前往處理，並對乙○○施以
    吐氣酒精濃度測試達每公升0.70毫克，始知上情。
二、案經臺中巿警察局第四分局報請臺灣臺中地方法院檢察署檢
    察官偵查起訴。
    理    由
一、按除簡式審判程序及簡易程序及第376條第1款、第2款所列
    之罪之案件外，第一審應行合議審判，又除被告所犯為死刑
    、無期徒刑、最輕本刑為3年以上有期徒刑之罪或高等法院
    管轄第一審案件者外，於刑事訴訟法第273條第1項程序進行
    中，被告先就被訴事實為有罪之陳述時，審判長得告知被告
    簡式審判程序之旨，並聽取當事人、代理人、辯護人及輔佐
    人之意見後，裁定進行簡式審判程序；刑事訴訟法第284條
    之1、第273之1條第1項分別定有明文。查本件被告於本院行
    準備程序時就被訴事實為有罪之陳述，依前揭規定，經聽取
    當事人之意見後，裁定改行簡式審判程序。又簡式審判程序
    之證據調查，依刑事訴訟法第273條之2規定，不受同法第
    159條第1項審判外陳述排除之限制，再被告對於卷內之各項
    證據，亦不爭執證據能力，故卷內所列之各項證據，自得作
    為證據，合先敘明。
二、訊據被告乙○○對於上揭公共危險罪及搶奪罪犯行，均坦承
    不諱，核與證人即被害人甲○○指訴被告搶奪之事實、證人
    陳志成證述目擊過程之事實均相符合。並有酒精濃度測試單
    、刑法第185條之3查獲後測試、觀察職務報告書、舉發違反
    道路交通管理事件通知單、逮捕通知書、搜索扣押筆錄、贓
    物認領保管單等在卷可稽及現場照片、扣押物品照片12張附
    卷可參。足徾，被告之自白有其他證據可補強，並查與事實
    相符，足予憑採。本案事證明確，被告犯行已經證明，應依
    法論科。
三、核被告乙○○所為，係犯刑法第185條之3之服用酒類，不能
    安全駕駛動力交通工具而駕駛罪、第325條第1項之搶奪罪。
    又被告所犯上開2罪間，犯意各別，行為互異，應予分論併
    罰。爰審酌被告前已有因酒醉駕車之公共危險案件經法院判
    處罪刑之前科素行，其仍不知悛悔警惕，再為本案酒醉駕車
    之犯行，顯未見刑罰矯懲之效，其飲酒後駕車，無視於其他
    用路人之交通往來安全，對於道路公共安全已生危險，參核
    其酒精濃度測試值為0.70毫克，再兼衡酌被告搶奪之動機、
    手段、犯後尚知坦承犯行，態度良好，被害人甲○○雖未於
    審理庭到庭陳述意見，惟經本院以電話連絡結果，其亦表示
    對被告之刑度沒有意見等語，此有本院公務電話紀錄表1份
    在卷可稽，暨被告之智識程度、生活狀況等一切情狀，分別
    量處如主文所示之刑，以示懲儆。
四、依刑事訴訟法第273條之1第1項、第299條第1項前段、第310
    條之2、第454條第1項，刑法第185條之3、第325條第1項、
    第41條第1項前段，刑法施行法第1條之1，判決如主文。
五、如不服本判決，應於收受送達後10日內向本院提出上訴書狀
    ；並應敘述具體理由；其未敘述上訴理由者，應於上訴期間
    屆滿後20 日內向本院補提理由書（均須按他造當事人之人
    數附繕本）「切勿逕送上級法院」。
本案經檢察官丙○○到庭執行職務。
中    華    民    國    99    年    7     月    30    日
                  刑事第七庭    法  官  黃賢婷
以上正本證明與原本無異。
                                書記官  江美琪
中    華    民    國    99    年    7     月    30    日
附錄本案論罪科刑法條：
刑法第325條第1項
意圖為自己或第三人不法之所有，而搶奪他人之動產者，處6月
以上5年以下有期徒刑。
刑法第185條之3
服用毒品、麻醉藥品、酒類或其他相類之物，不能安全駕駛動力
交通工具而駕駛者，處1年以下有期徒刑、拘役或科或併科15萬
元以下罰金。

司法院資訊處製作；財團法人民間司法改革基金會備份。
